臺灣新北地方法院民事裁定
111年度補字第1450號
原      告  陳次郎  

被      告  蕭紫蓮  
            陳致瑋  
上列當事人間請求遷讓房屋等事件，本院裁定如下：
    主  文
原告應於裁定送達後五日內補繳裁判費用新臺幣肆萬捌仟伍佰貳
拾元，逾期不補正，即駁回起訴。
    理  由
一、按訴訟標的之價額，由法院核定；核定訴訟標的之價額，以
    起訴時之交易價額為準，無交易價額者，以原告就訴訟標的
    所有之利益為準；以一訴主張數項標的者，其價額合併計算
    之；以一訴附帶請求其孳息、損害賠償、違約金或費用者，
    不併算其價額，民事訴訟法第77條之1第1項、第2項、第77
    條之2第1項前段、第2項分別定有明文。次按房屋及土地為
    各別之不動產，各得單獨為交易之標的，故房屋所有人對無
    權占有人請求遷讓交還房屋之訴，應以房屋起訴時之交易價
    額，核定其訴訟標的之價額，不得併將房屋坐落土地之價額
    計算在內。
二、經查，原告起訴聲明為：㈠被告蕭紫蓮及陳致瑋自即日起搬
    離原告住所。㈡給付不當得利寄居板橋區中正路275巷71弄12
    號2樓按月給付每月新臺幣（下同）1萬2000元之房租至搬離
    為止。㈢訴訟費用由被告負擔。經核，本件原告訴之聲明第
    一項，依起訴狀事實及理由欄所載，應係請求被告2人搬離
    原告所有門牌新北市○○區○○路000巷00弄00號2樓房屋。則依
    前開說明，本件訴訟標的價額應僅以請求遷讓之系爭房屋價
    值為斷，而不包括坐落土地價值在內。經本院依職權查詢內
    政部不動產交易實價查詢服務網最新鄰近房地交易價格約為
    每平方公尺14萬1000元，而系爭房屋面積89.40平方公尺，
    有如附表所示建物所有權狀影本1份在卷可稽，則系爭房屋
    含土地之交易價額共約1260萬5400元（計算式：系爭房屋面
    積89.40平方公尺×141,000元/㎡＝12,605,400元）。復依財政
    部「110年度個人出售房屋未申報或已申報而未能提出證明
    文件之財產交易所得標準」計算，系爭房屋之評定現值占38
    ％即479萬0052元（計算式：12,605,400元×38％＝4,790,052元
    ）；至其聲明第二項，係請求相當於租金之不當得利，依民
    事訴訟法第77條之2第2項規定，不併算其價額。
三、從而，本件訴訟標的價額核定為479萬0052元，應徵收第一
    審裁判費4萬8520元。茲依民事訴訟法第249條第1項但書之
    規定，限原告於收受本裁定送達後5日內補繳，逾期不繳，
    即駁回其訴，特此裁定。
中　　華　　民　　國　　111 　年　　8 　　月　　23　　日
                  民事第五庭    法　官　曹惠玲
以上正本係照原本作成。
如對本裁定關於核定訴訟標的價額部分抗告，應於裁定送達後10
日內向本院提出抗告狀，並繳納抗告費新臺幣1,000 元；關於命
補繳裁判費部分，不得抗告。
中　　華　　民　　國　　111 　年　　8 　　月　　23　　日
                                書記官  董怡彤
附  表：　　　　　　　　　　　　　　
土地標示             編 號 土　　　地　　　坐　　　落        地目 面　　積  權利範圍  縣 市  鄉鎮市區  段 小段 地號   平方公尺   １ 新北市  板橋區  國光   0000-0000    131.00   4分之1 建物標示             編號  建號  基地坐落  建築式樣主要建築材料及房屋層數  建物面積（平方公尺）    權利範圍     建物門牌    樓層及面積   附屬建物面積   １  00000-000  新北市○○區○○段000000000地號  4層鋼筋混凝土造  2層層次面積：79.84 總面積：89.40    全部     新北市○○區○○路000巷00弄00號2樓